【裁判字號】    90,易,673
【裁判日期】    900920
【裁判案由】    違反毒品危害防制條例
【裁判全文】
臺灣新竹地方法院刑事判決                            九十年度易字第六七三號
    公  訴  人  臺灣新竹地方法院檢察署檢察官
    被      告  甲○○
右列被告因違反毒品危害防制條例案件，經檢察官提起公訴（九十年度毒偵字第二六
五、一一四四號），本院判決如左：
    主  文
甲○○連續施用第二級毒品，處有期徒刑拾月。
扣案之第二級毒品安非他命壹小包（毛重零點伍貳公克）沒收銷燬。
    事  實
一、甲○○曾因施用第二級毒品案件，經本院以八十七年度毒聲字第一一四三號裁定
    送觀察、勒戒後，因認無繼續施用毒品之傾向，由臺灣新竹地方法院檢察署檢察
    官於民國八十八年三月十二日，以八十八年度偵緝字第九四號處分不起訴確定；
    其後又再度施用第二級毒品，再經臺灣苗栗地方法院以八十八年毒聲字第五五二
    號裁定送觀察、勒戒後，仍認無繼續施用毒品之傾向，再經臺灣苗栗地方法院檢
    察署檢察官於同年五月二十五日，以八十八年度偵字第二三九五號為不起訴處分
    確定；其竟仍再沾染毒品，復經本院依聲請以八十八年度毒聲字第二六Ｏ二號裁
    定令入戒治處所施以強制戒治一年，並經本院於八十九年四月二十七日，以八十
    八年度易字第一一四八號判決判處有期徒刑七月確定（現正執行中），戒治期間
    ，本院依檢察官之聲請，於同年六月二日以八十九年度毒聲字第一四二九號裁定
    停止戒治，所餘戒治期間付保護管束（保護管束期間至九十年一月二十日止）。
    詎甲○○於同年七月四日停止戒治出所後，竟另行起意，並基於概括之犯意，自
    八十九年八月十五日起至九十年一月二十日止，在其位於新竹市○○區○○路六
    段九十七巷三四弄九號之住處內，以燒烤玻璃吸食器之方法，平均每天施用二次
    之頻率，連續施用第二級毒品安非他命多次。嗣於八十九年八月十六日之保護管
    束期間經臺灣新竹地方法院檢察署觀護人通知到署採尿化驗呈安非他命陽性反應
    後，經警於九十年一月二十日下午五時許，在其上開住處查獲，並扣得其所有之
    第二級毒品安非他命一小包（毛重Ｏ‧五二公克）而得悉上情。
二、案經新竹市警察局第三分局報告臺灣新竹地方法院檢察署檢察官及自動檢舉偵查
    起訴。
    理  由
一、訊據被告甲○○，對於在右開時、地多次施用第二級毒品安非他命之事實，業已
    於本院審理時坦承不諱，而被告於保護管束期間到臺灣新竹地方法院檢察署報到
    及警訊時所分別親自採取、封緘之尿液，經送初、覆驗結果確均呈甲基安非他命
    陽性反應，此有姓名代號對照表二紙及昭信科技顧問股份有限公司於八十九年八
    月二十五日出具之濫用藥物陽性檢體檢驗報告、新竹市衛生局出具之不法藥物尿
    液初步篩檢報告書與法務部調查局於九十年四月二十七日出具之（９０）陸（一
    ）字第九ＯＯ二Ｏ六三一號檢驗通知書各一份均附於偵查卷內可稽；此外，復有
    被告為警查獲時所扣得之第二級毒品安非他命一小包（毛重Ｏ‧五二公克）在卷
    可憑，被告之自白核與事實相符，本件事證已臻明確，其多次施用第二級毒品安
    非他命之犯行堪以認定。又，被告甲○○曾因施用第二級毒品案件，經本院以八
    十七年度毒聲字第一一四三號裁定送觀察、勒戒後，因認無繼續施用毒品之傾向
    ，由臺灣新竹地方法院檢察署檢察官於八十八年三月十二日，以八十八年度偵緝
    字第九四號處分不起訴確定；其後又再度施用第二級毒品，再經臺灣苗栗地方法
    院以八十八年毒聲字第五五二號裁定送觀察、勒戒後，仍認無繼續施用毒品之傾
    向，再經臺灣苗栗地方法院檢察署檢察官於同年五月二十五日，以八十八年度偵
    字第二三九五號為不起訴處分確定；其竟仍再沾染毒品，復經本院依聲請以八十
    八年度毒聲字第二六Ｏ二號裁定令入戒治處所施以強制戒治一年，並經本院於八
    十九年四月二十七日，以八十八年度易字第一一四八號判決判處有期徒刑七月確
    定（現正執行中），戒治期間，本院依檢察官之聲請，於同年六月二日以八十九
    年度毒聲字第一四二九號裁定停止戒治，所餘戒治期間付保護管束（保護管束期
    間至九十年一月二十日止），有臺灣新竹地方法院檢察署刑案資料查註紀錄表及
    臺灣高等法院被告全國前案紀錄表等在卷可稽，其本次於三犯之停止戒治期間另
    行起意再犯本件施用第二級毒品之犯行，應予依法論科。
二、核被告甲○○所為，係犯毒品危害防制條例第十條第二項之施用第二級毒品罪；
    其持有毒品之低度行為，應為其施用毒品之高度行為所吸收，不另論罪。又被告
    先後多次施用第二級毒品之犯行，時間緊接、手法雷同，所犯係犯罪構成要件相
    同之罪，顯係基於概括之犯意反覆為之，應依刑法第五十六條連續犯之規定論以
    一罪，並依法加重其刑。爰審酌被告一再沾染毒品，曾經二次不起訴處分及本院
    判刑一次後仍再犯，且已經予以強制戒治後，竟於甫出戒治所即再犯本罪，顯然
    不知悔改，完全無識毒品對其個人及社會帶來之負面影響，及其犯罪後態度等一
    切情狀，量處如主文所示之刑，以資警惕。
三、至於扣案之第二級毒品安非他命一小包（毛重Ｏ‧五二公克），不問屬於犯人與
    否，應依毒品危害防制條例第十八條第一項前段之規定宣告沒收銷燬。
四、據上論斷，應依刑事訴訟法第二百九十九條第一項前段，毒品危害防制條例第十
    條第二項、第十八條第一項前段，刑法第十一條前段、第五十六條，判決如主文
    。
本案經檢察官吳金棟到庭執行職務。
中      華      民      國    九十      年      九      月     二十     日
                                    臺灣新竹地方法院刑事第一庭
                                        法  官  遲中慧
右正本證明與原本無異。
如不服本判決，應於判決送達後十日內向本院提出上訴狀( 應附繕本 )，上訴於
臺灣高等法院。
                                        書記官  龔柏萃
中      華      民      國    九十      年      九      月     二十     日
附錄本案論罪科刑法條全文：毒品危害防制條例第十條第二項
施用第二級毒品者，處三年以下有期徒刑。


司法院資訊處製作；財團法人民間司法改革基金會備份。
